【裁判字號】    96,上訴,5000
【裁判日期】    970205
【裁判案由】    強盜等
【裁判全文】
臺灣高等法院刑事判決        96年度上訴字第5000號
上  訴  人
即  被  告  庚○○
                    （
選任辯護人  呂翊丞律師
上列上訴人困強盜案件，不服台灣桃園地方法院九十六年度訴字
第一四六八號，中華民國九十六年十月三十一日第一審判決（偵
查案號：九十六年度偵字第一四０一七號），提起上訴，本院判
決如下：
    主  文
原判決關於附表一編號五、十、十一、十四至十六及定執行刑部
分均撤銷。庚○○所犯如附表一編號五、十、十一、十四至十六
各欄所示之罪，各處如各該欄所示之宣告刑。並就該附表編號五
所示之罪，減刑如該欄所示。
其他上訴駁回。
上揭撤銷改判部分之刑（含減得之刑），與上訴駁回部分（其中
附表一編號一至四為減得之刑）所示之刑，應執行有期徒拾貳年
，併科罰金新臺幣拾萬元，罰金如易服勞役，以新臺幣壹仟元折
算壹日。扣案之仿ＷＡＬＴＨＥＲ廠ＰＰＫ／Ｓ型半自動手槍製
造並換裝土造金屬槍管而成之改造手槍（槍枝管制編號0000
000000）壹支、仿ＢＥＲＥＴＴＡ廠８４型半自動手槍製
造並換裝土造金屬槍管而成之改造手槍（槍枝管制編號0000
000000）、機車鑰匙、無線電對講機、未扣案之瓦斯槍、
西瓜刀各壹支均沒收。
    事  實
一、庚○○於民國九十五年十二月十日，因缺錢花用，竟基於竊
    取他人機車，騎用以隱藏自己身分，而強盜加油站之犯意，
    意圖為自己不法之所有，於附表二編號一所示時地，以自備
    機車鑰匙一支（下稱扣案機車鑰匙），竊取車牌號碼不詳之
    普通重型機車，得手後，即騎乘該機車，並攜帶瓦斯槍一支
    （未經扣案，查無證據可認具有殺傷力），於附表三編號一
    所示時間，抵達「佳園加油站」，以上開瓦斯槍指向值班店
    員丙○○，使其不能抗拒，而聽從庚○○指示，將該加油站
    收銀機內之現金新台幣（下同）五萬五千元交付庚○○。庚○○得手後，迅騎車逃逸，並將上開瓦斯槍、機車丟棄路旁
    。
二、庚○○另於九十六年三月初，在桃園縣桃園市○○路○○路
    咖啡店內，明知姓名不詳、綽號「小華」之成年友人所持有
    可發射子彈、具有殺傷力之仿WALTHER廠PPK/S型半自動手槍
    製造並換裝土造金屬槍管而成之改造手槍（槍枝管制編號00
    00000000，銀色護弓，下稱扣案銀色槍枝）、仿BERETTA 廠
    84型半自動手槍製造並換裝土造金屬槍管而成之改造手槍（
    槍枝管制編號0000000000，黑色護弓，下稱扣案黑色槍枝）
    、子彈二顆（經內政部警政署刑事警察局試射鑑定結果，其
    中一顆具有殺傷力，另一顆無殺傷力），屬槍砲彈藥刀械管
    制條例管制之槍枝、子彈（就有殺傷力該顆子彈），非經中
    央主管機關許可，不得持有、寄藏，竟基於持有之犯意，由
    「小華」將上開槍枝及子彈全數無償轉讓予伊，而自該時起
    ，未經許可，非法持有上開可發射子彈、具有殺傷力之改造
    手槍二支、有殺傷力之土製子彈一顆。
三、庚○○持有上開槍枝及子彈後，又因數度缺錢花用，竟與在
    桃園市○○路○○路咖啡店認識、姓名不詳、綽號「阿國」
    之成年男子，共同基於竊取機車後，並共同持有扣案二支槍
    枝中之一支或二支槍枝，而為持槍騎乘竊得機車，強盜加油
    站、便利商店之共同犯意，分別為附表二編號二至六及附表
    三編號二至七所示之竊盜、強盜行為，詳情為：
  (一)於附表二編號二所示時、地，由「阿國」在場把風，庚○○
    以扣案機車鑰匙，竊取劉林阿鳳所有、車牌號碼ASS-270 普
    通重型機車，得手後，由庚○○騎乘該機車，搭載「阿國」
    ，並攜帶扣案黑色槍枝，於附表三編號二所示時間，抵達「
    全國加油站」，於該站店員邱汶振上前欲幫二人加油時，「
    阿國」即持該槍抵住邱汶振，使之不能抗拒，任由庚○○將
    邱汶振繫在腰間之腰包取走。二人隨即騎車逃逸，共搶得現
    金一萬三千八百元。事後，將機車棄置路旁。
  (二)於附表二編號三所示時、地，由「阿國」在場把風，庚○○
    以扣案機車鑰匙，竊取郭月里所有車牌號碼KG9-883 普通重
    型機車，得手後，由庚○○騎乘該機車，搭載「阿國」，並
    攜帶扣案銀色槍枝，於附表三編號三所示時間，抵達「速邁
    樂加油站」內，於該站店員劉為仁上前欲幫二人加油時，「
    阿國」即持該槍抵住劉為仁，使之不能抗拒，任由庚○○將
    劉為仁繫在腰間之腰包取走。二人隨即騎車逃逸，共搶得現
    金二千九百十四元，嗣將上開機車，丟棄路旁。
  (三)於附表二編號四所示時、地，由「阿國」在場把風，庚○○
    以扣案機車鑰匙，竊取蔡曉琳所有車牌號碼GYJ-825 普通重
    型機車，得手後，由庚○○騎乘竊得之機車，搭載「阿國」
    ，並攜帶扣案黑色槍枝及未扣案之西瓜刀一支，於附表三編
    號四所示時間抵達「全家便利」商店，由「阿國」持扣案黑
    色槍枝在店門口把風，庚○○則持刀進入該店櫃檯內，喝令
    店員丁○○開啟收銀機，致使丁○○不能抗拒而照辦，任由
    庚○○拿取收銀機內之現金四千元，及置於櫃檯後面之MARL
    －BORO牌散裝香菸約十包。得手後，二人隨即騎車逃逸，並
    丟棄西瓜刀。於逃逸途中，「阿國」復提議再作一案，即由
    庚○○騎車搭載「阿國」，於附表三編號五所示時間，抵達
    「華勛台塑加油站」，於該站店員己○○上前欲幫二人加油
    時，「阿國」即將該黑色槍枝指向己○○，喝令將加油島收
    銀機內之現金全部交付與庚○○，使己○○不能抗拒，而將
    收銀機內之現金八萬六千四百九十七元全數交付庚○○，二
    人隨即騎車逃逸，並將上開機車丟棄路旁。
  (四)於附表二編號五所示時、地，由「阿國」在場把風，由庚○○以扣案機車鑰匙，竊取陳秀珍所有車牌號碼ICH-316 普通
    重型機車，得手後，由庚○○騎乘，搭載「阿國」，並攜帶
    扣案二支槍枝，於附表三編號六所示時間，抵達「來翔加油
    站」內，由庚○○持扣案黑色槍枝前往加油站收銀機旁，持
    槍抵住店員張任智，並喝令該站領班店員劉彥志前往開啟收
    銀機，同時由「阿國」持扣案銀色槍枝抵住劉彥志，使該二
    店員均不能抗拒，任由庚○○拿取收銀機內之錢財及放錢之
    方型包包得手。二人隨即騎車逃逸，共搶得現金三萬一千元
    ，上開機車亦丟棄路旁。
  (五)於附表二編號六所示時、地，由「阿國」在場把風，庚○○
    以扣案機車鑰匙，竊取許榮華所有車牌號碼HYV-985 普通重
    型機車，得手後，由庚○○騎乘機車，搭載「阿國」，並攜
    帶扣案銀色槍枝，於附表三編號七所示時間，抵達「速邁樂
    加油站」內，趁該站店員羅惠文上前欲幫二人加油時，「阿
    國」即持扣案銀色槍枝開一槍示威，並以槍抵住羅惠文，使
    之不能抗拒，任由庚○○將劉惠文繫在腰間之腰包取走，二
    人隨即騎車逃逸，共搶得現金九千四百元、油票三千四百元
    、回數票一千九百元，並將上開機車丟棄路旁。
四、嗣於九十六年六月十九日，庚○○又因缺錢花用，即基於竊
    取機車並騎用以強盜加油站之犯意，意圖為自己不法之所有
    ，於附表二編號七所示時地，以扣案機車鑰匙，竊取乙○○
    所有車牌號碼HYW-189普通重型機車。得手後，另基於強盜
    之犯意，騎乘該機車並攜帶扣案二支槍枝及扣案二顆子彈，
    於附表三編號八所示時間，抵達「統一編利商店」後，進入
    店內櫃檯處，以扣案銀色槍枝（已上膛）指向值班店員甲○○，使甲○○不能抗拒，而聽從庚○○指示，打開櫃檯收銀
    機，任由庚○○拿取收銀機內現金一萬五千四十四元及置於
    櫃檯後面之VSOP洋酒三瓶，惟庚○○於強盜得手後，在該店
    門口發動機車正欲逃離時，適有送報司機送報至該店門口，
    甲○○即追出大喊，並按住庚○○騎乘之上開機車，該司機
    隨即將庚○○壓制在地，嗣由據報前來之員警當場逮獲，在
    庚○○身上查扣得二支槍枝、二顆子彈及機車鑰匙一支，並
    循線查知上情。
五、案經桃園縣政府警察局大園分局、中壢分局、八德分局報告
    台灣桃園地方法院檢察署檢察官偵查起訴。
    理  由
一、證人即被害人劉林阿鳳、郭月里、戊○○、許榮華、乙○○
    丙○○、張任智、劉彥志、羅惠文於警詢之證言，均屬審判
    外陳述，業經原判決載述綦詳，上訴人即被告賴雅倫與其辯
    護人就此均知情，而於本院準備程序中，表示對於證據能力
    皆「無意見」，有該筆錄可稽，本院衡酌該傳聞證據作成時
    之外在環境及附隨條件，當無不法取供情形，堪認適當，依
    刑事訴訟法第一百五十九條之五規定，悉得為證據，合先敘
    明。
二、上揭事實，訊之被告均坦承不諱，其中所為如附表二編號一
    部分，並有行竊用鑰匙一支扣案可資佐證，衡諸其確有騎乘
    機車為附表三編號一之強盜行為，已據該受強盜之被害人丙○○在警詢時指述明確，復有被告騎乘機車作案之現場監視
    錄影翻拍照片在卷可參，故雖無機車失主出面指訴，或贓物
    扣案，或贓物領據存卷可憑，此部分竊車事實，仍可認定；
    又被告有其餘附表二所示竊車行為，及附表三所示強盜行為
    ，核與各該附表所示被害人指陳受害情節無異，竊車部分，
    且有上揭鑰匙一支及警製「車輛竊盜、車牌失竊資料個別查
    詢報告」存卷可參，強盜部分，亦有盜所現場監視器錄影翻
    拍照片等附卷，其中附表三編號三至八部分，更有強盜用之
    槍枝、該編號八部分尚有子彈二顆、無線電對講機一支扣案
    足徵；上揭槍、彈經送鑑定結果，發現：銀色槍枝，認係改
    造手槍、由仿WALTHER廠PPK/S型半自動手槍製造之槍枝、換
    裝土造金屬槍管而成，擊發功能正常，可供擊發適用子彈使
    用，研判具有殺傷力；黑色槍枝，亦認係改造手槍、由仿BE
    RETTA廠84型半自動手槍製造之槍枝、換裝土造金屬槍管而
    成，擊發功能正常，可供擊發適用子彈使用，研判具有殺傷
    力；而二顆子彈，其中一顆，認係改造子彈，由口徑9m m制
    式彈殼、加裝直徑8.1mm金屬彈頭而成，經試射可擊發，認
    具殺傷力；另一顆，認係由土造金屬彈殼裝、填發射火藥、
    以塑膠封口而成，經試射雖可擊發，惟發射動能不足，認不
    具殺傷力，有內政部刑事警察局九十六年七月二十七日刑鑑
    字第0960099501號槍彈鑑定書一份在卷（見一四０一七號偵
    查卷第二六七、二六八頁）可憑。附表三編號三部分之強盜
    行為，持槍者係機車後座、身材高壯之人，業經被害人劉為
    仁指明在案（見同上卷第八十一、八十二頁），被告並直言
    ：自己深高一七八公分，「阿國」比較矮，約一七０公分，
    當次所帶之槍應係銀色者（非先前所言之黑色槍）等語（見
    本院卷九十六年十二月十四日準備程序筆錄）；同附表編號
    七部分，被害人羅惠文供明：歹徒有開一槍（見同上偵查卷
    第一０二頁），被告則坦言開槍者即係「阿國」（見本院卷
    同上準備筆錄）；同附表編號八部分，被害人指稱：被告「
    褲子左側口袋（被）發現一把已上膛之槍枝」（見同上偵查
    卷第七頁），被告亦坦承不虛（同本院卷同上準備程序筆錄
    ），並有該上膛槍枝之起獲情形照片在案可考（見同上偵查
    卷第三十七頁），被告尚謂：警方在我黑色外套口袋查獲無
    線電（對講機一支），「是用來接收警方無線電頻道之用」
    （見同上偵查卷第十八頁），且有該搜獲照片存卷與無線電
    對講機一支扣案足徵，堪認被告之自白，核與事實相符。事
    證明確，被告犯行，洵堪認定。至辯護人所辯被告前有精神
    疾病，判斷事理能力有障礙，請求精神鑑定一節，衡諸被告
    行為時，身著雨衣，頭戴安全帽，手上並有手套，且事先竊
    取他人之車，再騎之強盜，甚且使用無線電對講機，以了解
    警方行動，為被告所直承，復有該一身掩藏面目之照片存卷
    及無線電對講機扣案可參，已見前述，足認心智正常、行事
    縝密，難認有刑責減免事由，無庸為無益之鑑定，併此敘明
    。
三、被告單獨或與「阿國」共同持用以犯附表三各欄所示犯行之
    器械，除編號一所示瓦斯槍，未經扣案，無積極證據可認於
    客觀上，對人之生命、身體、安全構成威脅，屬具有危險性
    之兇器外，其餘扣案二支槍枝、未扣案之西瓜刀，已分別經
    鑑定有殺力或依經驗法則，可逕認屬具有危險性之兇器。持
    用該等器物，客觀上足致他人受壓制而不能反抗，或於精神
    上產生恐怖之心理而不能抗拒。核被告就持有扣案二支槍枝
    、扣案二顆子彈中之有殺傷力子彈一顆，係分別犯槍砲彈藥
    刀械管制條例第八條第四項之未經許可持有可發射子彈具有
    殺傷力之改造手槍罪、同條例第十二條第四項之未經許可持
    有子彈罪；又附表二各欄所示行為，均成立刑法第三百二十
    條第一項之竊盜罪；而就附表三編號一所示行為，係犯同法
    第三百二十八條第一項之強盜罪，其餘編號二至八所示行為
    ，均係犯同法第三百三十條第一項之攜帶兇器強盜罪。被告
    與「阿國」間，就附表二編號二至六所示之竊取機車部分，
    及附表三編號二至七所示之持有扣案二支槍枝，與強盜商家
    部分，均有犯意聯絡及行為分擔，為共同正犯。被告以同一
    持有扣案二支槍枝及有殺傷力之子彈一顆行為，係以一行為
    同時觸犯槍砲彈藥刀械管制條例第八條第四項及同條例第十
    二條第四項之不同罪名，為異種想像競合犯，應從一重之未
    經許可持有可發射子彈具有殺傷力之改造手槍罪處斷（即附
    表一編號一所示罪名）；附表三編號六部分，係以一個強盜
    行為，對於二店員為之，侵害二法益，觸犯二罪名，屬同種
    類之想像競合犯，仍從一重之加重強盜罪處斷。被告所為各
    犯行，時異行別，應予分論併罰。附表二編號一所示之竊盜
    犯行，雖未經檢察官於起訴書中記載，惟已經公訴人於原審
    審理中追加起訴，自應併予審理。
四、原審就附表二編號一至三；五至七；附表三編號一、四、五
    部分，分別適用槍砲彈藥刀械管制條例第八條第四項、第十
    二條第四項，刑法第十一條前段、第二十八條、第三百二十
    條第一項、第三百三十條第一項、第四十二條第三項前段、
    第三十八條第一項第一款、第二款、刑法施行法第一條之一
    第一項、第二項前段，中華民國九十六年罪犯減刑條例第二
    條第一項第三款、第七條之規定，並審酌被告年輕力壯，不
    求正當工作謀生，僅因欠缺金錢花用，即竊取機車以強盜加
    油站，又遊蕩於網路咖啡店內，致結識不良人士，因而非法
    持有槍枝及子彈，及於一缺錢花用時，夥同「阿國」竊取機
    車，用以持槍強盜，對社會治安構成嚴重危害，難以憫恕，
    然犯後坦承全部犯行，並深表悔悟，態度尚佳，並其素行、
    生活狀況、犯罪之動機、目的、手段等一切情狀，分別量處
    如附表一編號一至四、六至九、十二及十三各欄所示之刑，
    並就編號一併科罰金部分，諭知罰金易服勞役之折算標準，
    且以編號二至四所示之犯行，係在九十六年四月二十四日前
    ，依上揭減刑條例予以減刑。扣案之二支槍枝，為違禁物，
    不問屬於犯人與否，應宣告沒收；扣案之機車鑰匙一支，係
    被告所有供竊盜犯行所用之物，亦宣告沒收；未扣案之瓦斯
    槍、西瓜刀各一支，被告雖稱已經丟棄，然依卷內資料所示
    ，尚不足證明業已滅失，既係供被告犯罪所用之物，爰仍宣
    告沒收。至扣案具殺傷力之子彈一顆及不具殺傷力之子彈一
    顆，均經鑑定試射耗罄，毋庸宣告沒收。經核於法並無不合
    ，量刑亦屬適當，應予維持。被告徒以量刑過重為由，提起
    此部分上訴，不能認為有理由，應予駁回。
五、原審就附表二編號四、附表三編號二、三、六至八部分，予
    以論科，固非無見，惟（一）附表二編號四之行為時，係在
    九十六年四月二十四日以前，原判決未依上揭減刑條例規定
    予以減刑，並非適法；（二）附表三編二、三之行為時間，
    原判決所為認定，核與卷附現場監視器錄影顯示者不符；又
    其中編號三之強盜工具，乃「銀色」槍枝，原判決竟認定為
    「黑色」者，亦與被告所供有別；而「面額一, 三００（元
    ）之信用卡簽帳單」，乃純屬簽帳、對帳證明之單據，本身
    不具有財產價值，原判決認定為同屬被強盜之財物，均非允
    洽。（三）附表三編號六部分，原判決漏未適用想像競合犯
    予以論處，容有疏漏。（四）附表三編號七部分，「阿國」
    係先射擊一發子彈，而後強盜財物；同表編號八部分，強盜
    時所持之槍枝已經上膛，原判決卻未詳加認定、記載，同有
    欠當。（五）原判決併宣告強制工作部分，因被告堅詞否認
    具有犯罪之習慣，本院衡酌其前無不良素行之犯罪紀錄，有
    本院被告前案紀錄表在案可徵，此次雖於七個月之內，共計
    作案十餘起，實際犯案者僅有七日，客觀上仍非可認為已養
    成犯罪之習慣，上揭宣告尚非適宜。被告指摘宣告其強制工
    作處分不當，提起上訴，洵非無理由。應由本院將原判決此
    部分及所定執行刑部分予以撤銷改判。爰就此部分犯罪各情
    ，分別斟酌犯罪動機、目的、手段與造成之危害暨犯罪後之
    態度等一切情狀，各量處如附表一編號五、十、十一、十四
    至十六所示之刑，其中編號五部分，並有減得之刑。從刑沒
    收部分，則同上揭理由欄第四項後段所載。再就上揭撤銷改
    判部分所宣告之刑與上訴駁回部分原宣告之刑，合併定其應
    執行之刑如主文第四項所示。
據上論結，應依刑事訴訟法第三百六十八條、第三百六十九條第
一項前段、第三百六十四條、第二百九十九條第一項前段，刑法
第二十八條、第三百二十條第一項、第三百三十條第一項、第五
十五條、第五十一條第五款、第四十二條第三項前段、第三十八
條第一項第一款、第二款，刑法施行法第一條之一，中華民國九
十六年罪犯減刑條例第二條第一項第三款、第七條、第十一條，
判決如主文。。
中    華    民    國     97    年    2    月    5    日
                   刑事第十九庭 審判長法  官  尤豐彥
                                      法  官  魏新國
                                      法  官  洪昌宏
以上正本證明與原本無異。
附表編號二至八部分不得上訴。
其他部分如不服本判決應於收受送達後十日內向本院提出上訴書
狀，其未敘述上訴之理由者並得於提起上訴後十日內向本院補提
理由書（均須按他造當事人之人數附繕本）。
                                      書記官  王韻雅
中    華    民    國    97    年    2     月    5     日
┌─────────────────────────────────────────────────────┐
│附表一：                                                                                                  │
├──┬────────┬───────────┬──────────────────┬──────────┤
│編號│犯罪事實        │所犯罪名              │宣告刑                              │依中華民國九十六年犯│
│    │                │                      │                                    │罪減刑條例減刑後之刑│
├──┼────────┼───────────┼──────────────────┼──────────┤
│ 一 │事實欄二所示持有│共同未經許可，持有可發│處有期徒刑年壹月，併科罰金新臺幣拾│不得減刑。          │
│    │扣案二支槍枝、有│射子彈具有殺傷力之改造│萬元，罰金如易服勞役，以新臺幣壹仟元│                    │
│    │殺傷力之子彈一顆│手槍。                │折算壹日。扣案之仿WALTHER 廠PPK/S 型│                    │
│    │                │                      │半自動手槍製造並換裝土造金屬槍管而成│                    │
│    │                │                      │之改造手槍（槍枝管制編號0000000000）│                    │
│    │                │                      │壹支及仿BERETTA 廠84型半自動手槍製造│                    │
│    │                │                      │並換裝土造金屬槍管而成之改造手槍（槍│                    │
│    │                │                      │枝管制編號0000000000）壹支，均沒收。│                    │
├──┼────────┼───────────┼──────────────────┼──────────┤
│ 二 │附表二編號一所示│犯竊盜罪。            │處有期徒刑伍月。扣案之機車鑰匙壹支，│減為有期徒刑貳月又拾│
│    │之犯罪事實      │                      │沒收。                              │伍日。              │
├──┼────────┼───────────┼──────────────────┼──────────┤
│ 三 │附表二編號二所示│犯共同竊盜罪。        │處有期徒刑伍月。扣案之機車鑰匙壹支，│減為有期徒刑貳月又拾│
│    │之犯罪事實      │                      │沒收。                              │伍日。              │
├──┼────────┼───────────┼──────────────────┼──────────┤
│ 四 │附表二編號三所示│犯共同竊盜罪。        │處有期徒刑伍月。扣案之機車鑰匙壹支，│減為有期徒刑貳月又拾│
│    │之犯罪事實      │                      │沒收。                              │伍日。              │
├──┼────────┼───────────┼──────────────────┼──────────┤
│ 五 │附表二編號四所示│犯共同竊盜罪。        │處有期徒刑伍月。扣案之機車鑰匙壹支，│減為有期徒刑二月又十│
│    │之犯罪事實      │                      │沒收。                              │五日。              │
├──┼────────┼───────────┼──────────────────┼──────────┤
│ 六 │附表二編號五所示│犯共同竊盜罪。        │處有期徒刑伍月。扣案之機車鑰匙壹支，│不得減刑。          │
│    │之犯罪事實      │                      │沒收。                              │                    │
├──┼────────┼───────────┼──────────────────┼──────────┤
│ 七 │附表二編號六所示│犯共同竊盜罪。        │處有期徒刑伍月。扣案之機車鑰匙壹支，│不得減刑。          │
│    │之犯罪事實      │                      │沒收。                              │                    │
├──┼────────┼───────────┼──────────────────┼──────────┤
│ 八 │附表二編號七所示│犯竊盜罪。            │處有期徒刑伍月。扣案之機車鑰匙壹支，│不得減刑。          │
│    │之犯罪事實      │                      │沒收。                              │                    │
├──┼────────┼───────────┼──────────────────┼──────────┤
│ 九 │附表三編號一所示│犯強盜罪。            │處有期徒刑伍年壹月。未扣案之瓦斯槍壹│不得減刑。          │
│    │之犯罪事實      │                      │支，沒收。                          │                    │
├──┼────────┼───────────┼──────────────────┼──────────┤
│ 十 │附表三編號二所示│犯共同攜帶兇器強盜罪。│處有期徒刑柒年壹月。扣案之仿BERETTA │不得減刑。          │
│    │之犯罪事實      │                      │廠84型半自動手槍製造並換裝土造金屬槍│                    │
│    │                │                      │管而成之改造手槍（槍枝管制編號110206│                    │
│    │                │                      │2950）壹支，沒收。                  │                    │
├──┼────────┼───────────┼──────────────────┼──────────┤
│ 十一 │附表三編號三所示│犯共同攜帶兇器強盜罪。│處有期徒刑柒年壹月。扣案之仿WALTHER │不得減刑。          │
│    │之犯罪事實      │                      │廠PPK/S 型半自動手槍製造並換裝土造金│                    │
│    │                │                      │屬槍管而成之改造手槍（槍枝管制編號11│                    │
│    │                │                      │00000000）壹支，沒收。              │                    │
├──┼────────┼───────────┼──────────────────┼──────────┤
│ 十二 │附表三編號四所示│犯共同攜帶兇器強盜罪。│處有期徒刑柒年壹月。扣案之仿BERETTA │不得減刑。          │
│    │之犯罪事實      │                      │廠84型半自動手槍製造並換裝土造金屬槍│                    │
│    │                │                      │管而成之改造手槍（槍枝管制編號110206│                    │
│    │                │                      │2950）壹支及未扣案之西瓜刀壹支，均沒│                    │
│    │                │                      │收。                                │                    │
├──┼────────┼───────────┼──────────────────┼──────────┤
│ 十三 │附表三編號五所示│犯共同攜帶兇器強盜罪。│處有期徒刑柒年壹月。扣案之仿BERETTA │不得減刑。          │
│    │之犯罪事實      │                      │廠84型半自動手槍製造並換裝土造金屬槍│                    │
│    │                │                      │管而成之改造手槍（槍枝管制編號110206│                    │
│    │                │                      │2950）壹支，沒收。                  │                    │
├──┼────────┼───────────┼──────────────────┼──────────┤
│ 十四 │附表三編號六所示│犯共同攜帶兇器強盜罪。│處有期徒刑柒年壹月。扣案之仿BERETTA │不得減刑。          │
│    │之犯罪事實      │                      │廠84型半自動手槍製造並換裝土造金屬槍│                    │
│    │                │                      │管而成之改造手槍（槍枝管制編號110206│                    │
│    │                │                      │2950）壹支及仿WALTHER 廠PPK/S 型半自│                    │
│    │                │                      │動手槍製造並換裝土造金屬槍管而成之改│                    │
│    │                │                      │造手槍（槍枝管制編號0000000000）壹支│                    │
│    │                │                      │，均沒收。                          │                    │
├──┼────────┼───────────┼──────────────────┼──────────┤
│ 十五 │附表三編號七所示│犯共同攜帶兇器強盜罪。│處有期徒刑柒年壹月。扣案之仿WALTHER │不得減刑。          │
│    │之犯罪事實      │                      │廠PPK/S 型半自動手槍製造並換裝土造金│                    │
│    │                │                      │屬槍管而成之改造手槍（槍枝管制編號11│                    │
│    │                │                      │00000000）壹支，沒收。              │                    │
├──┼────────┼───────────┼──────────────────┼──────────┤
│ 十六 │附表三編號八所示│犯攜帶兇器強盜罪。    │處有期徒刑柒年壹月。扣案之仿BERETTA │不得減刑。          │
│    │之犯罪事實      │                      │廠84型半自動手槍製造並換裝土造金屬槍│                    │
│    │                │                      │管而成之改造手槍（槍枝管制編號110206│                    │
│    │                │                      │2950）壹支及仿WALTHER 廠PPK/S 型半自│                    │
│    │                │                      │動手槍製造並換裝土造金屬槍管而成之改│                    │
│    │                │                      │造手槍（槍枝管制編號0000000000）壹支│                    │
│    │                │                      │，均沒收。                          │                    │
└──┴────────┴───────────┴──────────────────┴──────────┘
┌─────────────────────────────────────────────────────┐
│附表二：                                                                                                  │
├──┬───────┬────────────┬────────┬─────┬───┬─────┬────┤
│編號│犯罪時間      │犯罪地點                │竊取機車        │登記所有人│共犯  │行竊工具  │騎用犯案│
│    │              │                        │(號牌、廠牌)    │(或使用人)│      │          │        │
├──┼───────┼────────────┼────────┼─────┼───┼─────┼────┤
│ 一 │95年12月10日凌│不詳地點                │車號不詳        │不詳      │無    │扣案鑰匙  │附表三  │
│    │晨3 時許      │                        │                │          │      │          │編號一  │
├──┼───────┼────────────┼────────┼─────┼───┼─────┼────┤
│ 二 │96年3 月8 日  │桃園縣八德市○○街76巷13│號牌AS5-270     │劉林阿鳳  │阿國在│扣案鑰匙  │附表三  │
│    │凌晨3 時許    │號前                    │三陽普通重型機車│          │場把風│          │編號二  │
├──┼───────┼────────────┼────────┼─────┼───┼─────┼────┤
│ 三 │96年3 月19日  │桃園縣八德市○○路850 號│號牌KG9-883     │郭月里    │阿國在│扣案鑰匙  │附表三  │
│    │凌晨3 時許    │3樓前                   │三陽普通重型機車│          │場把風│          │編號三  │
├──┼───────┼────────────┼────────┼─────┼───┼─────┼────┤
│ 四 │96年3 月27日  │桃園縣八德市○○路265 巷│GYJ-825         │蔡曉琳    │阿國在│扣案鑰匙  │附表三  │
│    │下午1 時許    │3號麥當勞旁巷內         │山葉普通重型機車│(使用人： │場把風│          │編號四  │
│    │              │                        │                │ 戊○○)  │      │          │編號五  │
├──┼───────┼────────────┼────────┼─────┼───┼─────┼────┤
│ 五 │96年4 月25日  │桃園縣桃園市○○路140 號│ICH-316         │陳秀珍    │阿國在│扣案鑰匙  │附表三  │
│    │晚間10時30分許│旁                      │三陽普通重型機車│          │場把風│          │編號六  │
├──┼───────┼────────────┼────────┼─────┼───┼─────┼────┤
│ 六 │96年4 月30日  │桃園縣桃園市○○路48巷巷│HYV-985         │許榮華    │阿國在│扣案鑰匙  │附表三  │
│    │下午4 時許    │內                      │三陽普通重型機車│          │場把風│          │編號七  │
├──┼───────┼────────────┼────────┼─────┼───┼─────┼────┤
│ 七 │96年6 月19日上│桃園縣桃園市○○○街316 │HYW-189         │乙○○    │無    │扣案鑰匙  │附表三  │
│    │午5 時許      │號前                    │山葉普通重型機車│          │      │          │編號八  │
└──┴───────┴────────────┴────────┴─────┴───┴─────┴────┘
┌─────────────────────────────────────────────────────┐
│附表三：                                                                                                  │
├──┬───────┬────────────┬────────┬─────┬───┬─────┬────┤
│編號│犯罪時間      │強盜加油站、便利商店店名│ 強盜財物       │被害人    │共犯  │強盜工具  │騎乘機車│
│    │              │                        │（新臺幣）      │          │      │          │        │
├──┼───────┼────────────┼────────┼─────┼───┼─────┼────┤
│ 一 │95年12月10日  │桃園縣八德市○○○路395 │現金55,000元    │丙○○    │無    │ 瓦斯槍   │M9E-539 │
│    │凌晨6 時10分許│號之「佳園加油站」      │                │(店員)    │      │(未扣案)  │        │
├──┼───────┼────────────┼────────┼─────┼───┼─────┼────┤
│ 二 │96年3 月8 日  │桃園縣桃園市○○路62 號 │現金13,800元    │邱汶振    │阿國  │扣案黑色槍│AS5-270 │
│    │凌晨5 時13分許│之「全國加油站」        │                │(店員)    │      │枝        │        │
├──┼───────┼────────────┼────────┼─────┼───┼─────┼────┤
│ 三 │96年3 月19日  │桃園縣桃園市○○路○段  │現金 2,914 元、 │劉為仁    │阿國  │扣案銀色槍│KG9-883 │
│    │凌晨5 時24分許│390 號之「速邁樂加油站國│                │(店員)    │      │枝        │        │
│    │              │際一站」                │                │          │      │          │        │
│    │              │                        │                │          │      │          │        │
├──┼───────┼────────────┼────────┼─────┼───┼─────┼────┤
│ 四 │96年3 月27日  │桃園縣中壢市○○○街100 │現金4,000元、 │丁○○    │阿國  │扣案黑色│GYJ-825 │
│    │下午2 時48分許│號之「全家便利商店」    │香煙10包      │(店員)    │      │  槍枝    │        │
│    │              │                        │                │          │      │西瓜刀( │        │
│    │              │                        │                │          │      │  未扣案) │        │
├──┼───────┼────────────┼────────┼─────┼───┼─────┼────┤
│ 五 │96年3 月27日  │桃園縣中壢市○○○路500 │現金86,497元    │己○○    │阿國  │扣案黑色槍│同上    │
│    │下午3 時5 分許│號之「華勛台塑加油站」  │                │(店員)    │      │枝        │        │
├──┼───────┼────────────┼────────┼─────┼───┼─────┼────┤
│ 六 │96年4 月25日  │桃園縣桃園市○○路33 號 │現金31,000元    │張任智    │阿國  │扣案二支槍│ICH-316 │
│    │晚間11時40分許│之「來翔加油站」        │                │(店員)    │      │枝        │        │
│    │              │                        │                │劉彥志    │      │          │        │
│    │              │                        │                │(領班店員)│      │          │        │
├──┼───────┼────────────┼────────┼─────┼───┼─────┼────┤
│ 七 │96年4 月30日  │桃園縣桃園市○○路○段390│現金9,400 元  │羅惠文    │阿國  │扣案銀色槍│HYV-985 │
│    │晚間10時58分許│號之「速邁樂加油站國際一│油票3,400 元  │(店員)    │      │枝        │        │
│    │              │站」                    │回數票1,900 元│          │      │          │        │
├──┼───────┼────────────┼────────┼─────┼───┼─────┼────┤
│ 八 │96年6 月19日  │桃園縣蘆竹鄉○○村○○路│現金15,044元  │甲○○    │無    │無線電對講│HYW-189 │
│    │凌晨5 時50分許│233 號之「統一便利商店」│VSOP洋酒三瓶  │(店員)    │      │機一支    │        │
│    │              │                        │（價值3,170元） │          │      │扣案二支槍│        │
│    │              │                        │                │          │      │枝        │        │
│    │              │                        │                │          │      │子彈二顆（│        │
│    │              │                        │                │          │      │其中一顆具│        │
│    │              │                        │                │          │      │有殺傷力，│        │
│    │              │                        │                │          │      │另顆不具殺│        │
│    │              │                        │                │          │      │傷力）    │        │
└──┴───────┴────────────┴────────┴─────┴───┴─────┴────┘
附錄本案論罪科刑法條全文：
槍砲彈藥刀械管制條例第8 條第4 項
未經許可，持有、寄藏或意圖販賣而陳列第一項所列槍枝（鋼筆
槍、瓦斯槍、麻醉槍、獵槍、空氣槍或第四條第一項第一款所定
其他可發射金屬或子彈具有殺傷力之各式槍砲）者，處三年以上
十年以下有期徒刑，併科新臺幣七百萬元以下罰金。
槍砲彈藥刀械管制條例第12條第4 項
未經許可，持有、寄藏或意圖販賣而陳列子彈者，處五年以下有
期徒刑，併科新臺幣三百萬元以下罰金。
中華民國刑法第330條
(加重強盜罪)
犯強盜罪而有第321條第1項各款情形之一者，處7年以上有期
徒刑。
前項之未遂犯罰之。
中華民國刑法第321條
 (加重竊盜罪)
犯竊盜罪而有左列情形之一者，處6月以上、5年以下有期徒刑
一  於夜間侵入住宅或有人居住之建築物、船艦或隱匿其內而犯
之者。
二  毀越門扇、牆垣或其他安全設備而犯之者。
三  攜帶兇器而犯之者。
四  結夥三人以上而犯之者。
五  乘火災、水災或其他災害之際而犯之者。
六  在車站或埠頭而犯之者。
前項之未遂犯罰之。


司法院資訊處製作；財團法人民間司法改革基金會備份。
